# 关于外币出资的问题

提问人：新的方向 时间：2013-04-09 09:56:04
中国内资A公司和英国公司B公司，拟在中国成立合资公司，注册资本 100 万美元。A公司出资 70 万美元，出资方式为货币；B公司出资 30 万元，出资方式为专利技术。 因为专利技术需要评估，而且外管局那边是否通过也不确定，A公司为避免麻烦，想代B公司以货币出资，然后B公司将专利技术免费给新成立的公司。 A公司的想法是：先在国内为B公司开个资本金账户，再以B公司的名义向新公司缴出资款 30 万美元。但问题是，A公司先将款项给B公司，银行应该需要审查吧，以什么名义能够顺利将款项汇给B公司？另外，B公司能否以国内的账户向新公司缴出资款？ 上述方法是否可行？ 另外，有更好的办法吗？？？

回答人：chenyiwei
这种方式如你所述是存在法律障碍的，还是建议各方均以合法来源的货币出资，合资公司成立后，另外与外方协商购买或者特许授权使用该专利技术的相关事宜。